---
title: "hw5"
author: '106035070'
date: "2019年3月26日"
output: html_document
---

```{r setup, include=FALSE}
knitr::opts_chunk$set(echo = TRUE)
```


基本用法

qplot 的用法與傳統的 plot 類似，前兩個參數分別是 x 軸與 y 軸的座標資料。
另外，也可使用 data 參數指定資料來源的 data frame，這種方式會讓指令比較簡潔。

```{r}
library(ggplot2)
head(diamonds)
set.seed(5)
diamonds.subset <- diamonds[sample(nrow(diamonds), 100), ]
qplot(diamonds$carat, diamonds$price)
qplot(carat, price, data = diamonds)
qplot(log(carat), log(price), data = diamonds)
qplot(carat, x * y * z, data = diamonds)
```


圖形樣式

假設我們想要依據 diamonds 中的 color 變數來替資料點著色，區別不同顏色的鑽石，可以使用 color 參數，若要以資料點的形狀區分資料，可使用 shape。

```{r}
qplot(carat, price, data = diamonds.subset, color = color)
qplot(carat, price, data = diamonds.subset, shape = cut)
qplot(carat, price, data = diamonds, alpha = I(1/10))
qplot(carat, price, data = diamonds, alpha = I(1/100))
```


# point：使用點的方式呈現資料，也是 qplot 在繪製二維資料時預設的方式。
# smooth：以 smoother 配適資料，畫出平滑曲線與標準誤差。

```{r}
qplot(carat, price, data = diamonds.subset,
  geom = c("point", "smooth"))
qplot(carat, price, data = diamonds,
  geom = c("point", "smooth"))
```


箱形圖與 Jitter 資料點

當一組資料同時含有一個類別型的變數以及一個或多個連續型的變數時，資料分析者通常都會想比較各類別中各連續型變數的分佈狀況，而最常用的圖形就是箱形圖。箱形圖僅帶有 five numbers 的資訊，若想要看到更細部的資訊，可以使用 jitter 的方式繪製資料點，它可以將每一個資料點都畫出來。在資料量太多時，可使用透明度的技巧。以 jitter 的方式繪圖可以顯示資料分佈的細部資訊，彌補箱形圖的不足。
以 jitter 繪製資料點時，可同時配合散佈圖中的各種參數來調整圖形，例如：size、color 與 shape，而箱形圖也可以使用 color、fill 與 size 來調整顏色與線條粗細。

# boxplot：以箱形圖呈現資料分佈情形。

```{r}
qplot(color, price / carat, data = diamonds, geom = "boxplot")
qplot(color, price / carat, data = diamonds, geom = "jitter")
qplot(color, price / carat, data = diamonds,
  geom = "jitter", alpha = I(1 / 5))
qplot(color, price / carat, data = diamonds, geom = "jitter",
  alpha = I(1 / 50))
qplot(color, price / carat, data = diamonds, geom = "jitter",
  alpha = I(1 / 200))
```


直方圖與密度函數

直方圖可以顯示一維資料的分佈狀況，直方圖的 bin 寬度可以使用 binwidth 參數調整。若要同時呈現多組資料、相互比較時，可以加上美學對應。當美學對應指定為一個類別型的變數時，會讓資料以此類別變數為依據區分為多個群組，所以 qplot 在這種狀況下就會用不同顏色畫出不同的鑽石顏色的資料，產生堆疊式的直方圖。
密度函數圖的作用也跟直方圖類似，使用 adjust 參數調整密度函數圖的平滑程度，值越大，曲線越平滑，其效果類似直方圖的 bin 寬度，密度函數圖可以同時呈現多組資料的分佈，在比較多組資料時，密度函數圖可能比較容易閱讀。
如果要將直方圖密度函數圖畫在一起，可將 y 軸的單位指定為密度，再畫出兩種圖形。
# histogram：直方圖，適用於連續型的資料，在資料是一維的情況下，預設會使用此方式。
# density：密度函數圖，適用於連續型的資料。

```{r}
qplot(carat, data = diamonds, geom = "histogram")
qplot(carat, data = diamonds, geom = "histogram",
  binwidth = 0.5, xlim = c(0, 3))
qplot(carat, data = diamonds, geom = "histogram",
  binwidth = 0.01, xlim = c(0, 3))
qplot(carat, data = diamonds, geom = "histogram",
  fill = color)
qplot(carat, data = diamonds, geom = "density")
qplot(carat, data = diamonds, geom = "density", adjust = 3)
qplot(carat, data = diamonds, geom = "density",
  color = color)
qplot(carat, ..density.., data = diamonds,
  geom = c("histogram", "density"))
```


長條圖
# bar：長條圖，適用於離散型的類別資料。
```{r}
qplot(color, data = diamonds, geom = "bar")
qplot(color, data = diamonds, geom = "bar", weight = carat) +
  ylab("carat")
```


時間序列與路徑

line 與 path 這兩種 geom 可以用來繪製時間序列與路徑類型的資料，path 會依據資料在 data frame 中的順序，將每一個點以線段連接起來，而 line 則是會將點的順序依據 x 軸座標來排序。通常 line 圖形的 x 軸是時間的資訊，用來呈現某個變數隨著時間的變化，而 path 則是用在比較兩個變數隨的時間變化的關係。
# path：以線段連接每一個資料點。
# line：類似 "path"，但 "line" 只能產生由左至右的線段圖形。

```{r}
qplot(date, unemploy / pop, data = economics, geom = "line")
qplot(date, uempmed, data = economics, geom = "line")
qplot(unemploy / pop, uempmed, data = economics,
  geom = c("point", "path"))
year <- function(x) as.POSIXlt(x)$year + 1900
qplot(unemploy / pop, uempmed, data = economics,
  geom = "path", colour = year(date))
```


繪圖面（Facet）
```{r}
qplot(carat, data = diamonds, facets = color ~ cut,
  geom = "histogram", binwidth = 0.1, xlim = c(0, 3))
qplot(carat, data = diamonds, facets = color ~ .,
  geom = "histogram", binwidth = 0.1, xlim = c(0, 3))
```


# xlim、ylim：設定 x 軸與 y 軸的繪圖範圍。
# log：指定需要對數轉換的座標軸，例如 log = "x" 就是將 x 軸經過對數轉換，而 log = "xy" 則是讓 x 與 y 軸都經過對數轉換。
# main：指定圖形的標題，可指定為一般的字串或是以 expression 來表示的數學公式。
# xlab、ylab：指定 x 軸與 y 軸的名稱，其與 main 一樣可以指定為字串或數學公式。
```{r}
qplot(
  carat, price, data = diamonds.subset,
  xlab = "Price ($)", ylab = "Weight (carats)",
  main = "Price-weight relationship"
)
qplot(
  carat, price/carat, data = diamonds.subset,
  ylab = expression(frac(price,carat)),
  xlab = "Weight (carats)",
  main="Small diamonds",
  xlim = c(.2,1)
)
qplot(carat, price, data = diamonds.subset, log = "xy")
```


```{r}
my.plot <- ggplot(diamonds, aes(carat, price, colour = cut))
my.plot <- my.plot + layer(
  geom = "point",
  stat = "identity",
  position = "identity",
  params = list(na.rm = FALSE)
)
my.plot
my.plot2 <- ggplot(diamonds, aes(x = carat))
my.plot2 <- my.plot2 + layer(
  geom = "bar",
  stat = "bin",
  position = "identity",
  params = list(
    fill = "steelblue",
    binwidth = 0.2,
    na.rm = FALSE
  )
)
my.plot2
my.plot3 <- ggplot(diamonds, aes(x = carat))
my.plot3 <- my.plot3 +
  geom_histogram(binwidth = 0.2, fill = "steelblue")
my.plot3
# 做法一
ggplot(msleep, aes(sleep_rem / sleep_total, awake)) +
geom_point()
# 做法二
qplot(sleep_rem / sleep_total, awake, data = msleep)
# 做法一
qplot(sleep_rem / sleep_total, awake, data = msleep) +
geom_smooth()
# 做法二
qplot(sleep_rem / sleep_total, awake, data = msleep,
geom = c("point", "smooth"))
# 做法三
ggplot(msleep, aes(sleep_rem / sleep_total, awake)) +
geom_point() + geom_smooth()
my.plot4 <- ggplot(msleep, aes(sleep_rem / sleep_total, awake))
summary(my.plot4)
my.plot4 <- my.plot4 + geom_point()
summary(my.plot4)
bestfit <- geom_smooth(method = "lm", se = F,
  color = alpha("steelblue", 0.5), size = 2)
qplot(sleep_rem, sleep_total, data = msleep) + bestfit
qplot(awake, brainwt, data = msleep, log = "y") + bestfit
qplot(bodywt, brainwt, data = msleep, log = "xy") + bestfit
```


資料來源

ggplot 的資料來源一定要是 data frame，它不像 R 的其他繪圖系統一樣同時可以接受一般的向量，而這樣嚴格的設計也是有它的優點，除了讓程式碼的語法統一之外，也可以方便置換資料，直接以既有的圖層組合產生新的圖形。若要改變一個 ggplot 繪圖物件的資料來源，可以使用 %+% 運算子，使用 %+% 運算子抽換資料來源的 data frame。ggplot 在指定資料來源之後，會將資料複製一份並儲存在繪圖物件當中，後續若資料更動時，ggplot 的繪圖並不會受影響，另外由於這樣的特性，我們可以將 ggplot 繪圖物件儲存至硬碟中，之後重新載入與繪圖時也不需要載入其餘任何資料。

```{r}
my.plot5 <- ggplot(mtcars, aes(mpg, wt, colour = 1)) + geom_point()
my.plot5
mtcars.trans <- transform(mtcars, mpg = mpg ^ 2)
my.plot5 %+% mtcars.trans
```


美學對應 & 繪圖與圖層

```{r}
aes(x = weight, y = height, color = age)
aes(weight, height, colour = sqrt(age))
my.plot6 <- ggplot(mtcars, aes(x = mpg, y = wt))
my.plot6 <- my.plot6 + geom_point()
summary(my.plot6)
my.plot7 <- ggplot(mtcars)
my.plot7 <- my.plot7 + aes(x = mpg, y = wt)
my.plot7 <- my.plot7 + geom_point()
summary(my.plot7)
my.plot7 + geom_point(aes(colour = factor(cyl)))
my.plot7 + geom_point(aes(y = disp))
aes(y = NULL)
```


設定與對應

```{r}
my.plot8 <- ggplot(mtcars, aes(mpg, wt))
my.plot8 + geom_point(colour = "blue")
my.plot8 + geom_point(aes(colour = "blue"))
```


美學對應與幾何圖形

```{r}
my.df <- data.frame(x = 1:3, y = 1:3, z = 1:3)
qplot(x, y, data = my.df, color = factor(z), size = I(5)) +
  geom_line(size = 3, group = 1)
qplot(color, data = diamonds, geom = "bar",
  fill = cut)
```


統計轉換（Stat）

count：每個 bin 的資料點數。
density：每個 bin 的資料點數比例。
ncount：將 count 標準化，最大值為 1。
ndensity：將 density 標準化，最大值為 1。

```{r}
ggplot(diamonds, aes(carat)) +
  geom_histogram(aes(y = ..density..), binwidth = 0.1)
qplot(carat, ..density.., data = diamonds,
  geom="histogram", binwidth = 0.1)
```


位置調整（Position）

dodge：並列顯示。
fill：標準化堆疊顯示。
identity：不調整位置，適合用在一般的折線圖。
jitter：使用 jitter 方式避免資料點重疊，通常適用於以資料點繪製類別型資料的情況。
stack：堆疊顯示。

```{r}
ggplot(diamonds, aes(clarity, fill=cut)) + geom_bar(position="dodge")
ggplot(diamonds, aes(clarity, fill=cut)) + geom_bar(position="fill")
ggplot(diamonds, aes(clarity, fill=cut)) + geom_bar(position="stack")
ggplot(diamonds, aes(clarity, group = cut)) +
  geom_line(aes(color = cut), position="identity", stat = "count")
set.seed(5)
diamonds.subset <- diamonds[sample(nrow(diamonds), 500), ]
ggplot(diamonds.subset, aes(clarity, cut)) +
  geom_point(aes(color = color), position="jitter")
```


幾何圖形與統計轉換

```{r}
my.plot <- ggplot(diamonds, aes(carat)) + xlim(0, 3)
my.plot + stat_bin(aes(ymax = ..count..), binwidth = 0.1, geom = "area")
my.plot + stat_bin(
  aes(size = ..density..), binwidth = 0.1,
  geom = "point", position="identity"
)
```
